【裁判字號】    89,訴,551
【裁判日期】    900315
【裁判案由】    違反毒品危害防制條例
【裁判全文】
臺灣基隆地方法院刑事判決                          八十九年度訴字第五五一號
    公  訴  人  臺灣基隆地方法院檢察署檢察官
    被      告  甲○○
右列被告因違反毒品危害防制條例案件，經檢察官提起公訴（八十九年度偵字第二九
○○號）及移送併辦（八十九年度毒偵字第一八八四號、九十年度毒偵字第四一四號
），本院判決如左：
    主  文
甲○○連續施用第一級毒品，累犯，處有期徒刑拾月，扣案之毒品海洛因（淨重壹點
參肆公克）及含有海洛因殘渣之分裝袋壹個均沒收銷燬之，注射針筒壹支沒收；又連
續施用第二級毒品，累犯，處有期徒刑陸月，扣案之毒品安非他命（毛重零點參公克
）沒收銷燬之。應執行有期徒刑壹年貳月，扣案之毒品海洛因（淨重壹點參肆公克）
、含有海洛因殘渣之分裝袋壹個及安非他命（毛重零點參公克）均沒收銷燬之，注射
針筒壹支沒收。
    事  實
一、甲○○曾因違反麻醉藥品管理條例等案件，分別經台灣高等法院及本院判決確定
    後，合併定其應執行刑，經接續執行，於民國（下同）八十七年七月十一日執行
    完畢。又因施用第二級毒品案件，經強制戒治及交付保護管束期滿，經台灣基隆
    地方法院檢察署檢察官於八十九年二月二十九日以八十九年度戒毒偵字第一四號
    為不起訴處分確定。詎甲○○猶不思悔改，基於施用第一級毒品海洛因之概括犯
    意，自八十九年五月中旬起起至九十年一月二十一日止，在其位於基隆市○○路
    十七之七號四樓居處及長庚醫院廁所內，以將毒品海洛因摻入香煙內點燃吸用或
    放進注射針筒內加水稀釋後再予施打等方式，連續施用第一級毒品海洛因多次，
    約二天施用一次；另基於施用第二級毒品安非他命之概括犯意，於八十九年七月
    十三日（或前二、三日）及九十年一月二十二日（或前二、三日），在不詳地點
    、以不詳方法，連續施用第二級毒品安非他命二次。嗣先於八十九年七月十三日
    十一時三十分許，在基隆市○○區○○街七十一巷一號三樓住處，為警查獲，並
    扣得毒品安非他命（毛重○．三公克）；繼於八十九年八月十七日二十一時許，
    亦在其上開住處，為警查獲，並扣得毒品海洛因（淨重一．三四公克）及含有海
    洛因殘渣之分裝袋一個；復於九十年一月二十二日十三時三十分許，在基隆市○
    ○路三六九號前，為警緝獲，並扣得其所有供施用第一級毒品海洛因所用之注射
    針筒一支。
二、案經基隆市警察局報請台灣基隆地方法院檢察署檢察官偵查起訴暨移送併辦。
    理  由
一、訊據被告甲○○固坦承有施用第一級毒品海洛因，而所查扣之物除第二級毒品安
    非他命非其所有外，餘皆屬其所有等情，然矢口否認有何施用第二級毒品安非他
    命犯行，辯稱：可能是吸到他人之二手煙，且扣得之毒品安非他命係警方自隔壁
    棟屋頂取得，非其所有或供吸食之用云云。然查，被告於八十九年七月十三日十
    一時三十分許及九十年一月二十二日十三時三十分許，分別為警查獲時所採集之
    尿液，經送基隆市衛生局以酵素免疫分析法及薄層層析法檢驗結果，均呈嗎啡（
    即海洛因水解後之狀態）及甲基安非他命陽性反應，有基隆市衛生局檢驗成績書
    二紙在卷可稽。蓋吸入含有甲基安非他命之二手煙，在文獻上尚無可由尿液中檢
    驗出甲基安非他命反應之研究報告，且按法務部調查局第六處檢驗甲基安非他命
    或煙毒案件經驗研判，若非長時間與吸毒者直接相向且存心大量吸入吸毒者所呼
    出之煙氣，以二手煙中可能存在之低劑量甲基安非他命或煙毒，應不致在尿液中
    檢驗出煙毒或甲基安非他命反應，有法務部調查局第六處（83）發技一字第一九
    六○號函可參，故被告辯稱不足採信；又據檢驗顯示，甲基安非他命經口服投與
    後約百分之七十於二十四小時內自尿中排出，約百分之九十於九十六小時內自尿
    中排出，甲基安非他命之檢出與其投與方式、投與量、個人體質，採尿時間與檢
    測儀器精密度等諸多因素有關，依上述資料推斷，最長可能不會超過四日，有行
    政院衛生署藥物食品檢驗局八十一年二月八日（81）檢壹字第一一五六號函可參
    。足見被告於上開二次經警查獲時（或前二、三日），應有施用第二級毒品安非
    他命之犯行，且扣案之安非他命係警方因見被告有自屋外丟出物品之舉動，而於
    隔壁棟屋頂上取得乙情，業據被告於警訊時供承在卷，是被告若無將原有之物丟
    擲屋外，警方又怎能扣得上開之物？可徵扣案毒品安非他命應與被告施用毒品有
    關，故被告上開所辯，純屬飾卸之詞，要無可採。此外並有基隆市衛生局基衛六
    字第一○一二二號檢驗成績書一紙在卷可稽，復扣得被告所有供施用毒品所用之
    海洛因（淨重一．三四公克）、含有海洛因殘渣之分裝袋一個及注射針筒一支等
    物在案可資佐證。又被告前因施用第二級毒品案件，經強制戒治及交付保護管束
    期滿，經台灣基隆地方法院檢察署檢察官於八十九年二月二十九日以八十九年度
    戒毒偵字第一四號為不起訴處分確定，有台灣基隆地方法院檢察署上開不起訴處
    分書在卷可參。綜上所述，事證已臻明確，被告犯行洵堪認定。
二、核被告甲○○所為，係犯毒品危害防制條例第十條第一項之施用第一級毒品罪及
    第十條第二項之施用第二級毒品罪。其持有海洛因及安非他命之低度行為，分別
    為施用之高度行為所吸收，均不另論罪。其先後多次施用第一、二級毒品犯行，
    各自時間緊接，所犯皆為構成要件相同之罪名，顯係基於概括犯意為之，均為連
    續犯，各以一罪論，並均依法加重其刑。被告所犯上開二罪，犯意各別，行為互
    殊，應予分論併罰。又公訴人雖未就被告自八十九年五月中旬起至八十九年七月
    十二日（或前二、三日）止暨自八十九年七月十四日起至九十年一月二十一日止
    之施用第一級毒品海洛因犯行，與被告於九十年一月二十二日（或前二、三日）
    之施用第二級毒品安非他命犯行提起公訴，然此部分與已起訴部分既具有上述連
續犯之裁判上一罪關係，自為起訴效力所及，本院自得併予審理。查被告前因違
    反麻醉藥品管理條例等案件，分別經台灣高等法院及本院判決確定後，合併定其
    應執行刑，經接續執行，於八十七年七月十一日執行完畢，此有本院被告全國前
    案紀錄表在卷可按，其於有期徒刑執行完畢後，五年內再犯有期徒刑以上之本罪
    ，為累犯，應依法遞加重其刑。爰審酌被告前因施用毒品案件，業經不起訴處分
    確定，已如前述，卻仍不知悔改，一再犯下本案，惟犯罪後部分坦承犯行、態度
    良好，且所犯施用毒品行為係戕害自己身心健康，尚未危及他人等一切情狀，量
    處如主文所示之刑，並依法定其應執行之刑。扣案之毒品海洛因（淨重一．三四
    公克）、含有海洛因殘渣之分裝袋一個及安非他命（毛重○．三公克），均屬違
    禁物，依法宣告沒收銷燬之；注射針筒一支為被告所有供施用第一級毒品所用之
    物，業據其供明在卷，爰依法宣告沒收。
據上論斷，應依刑事訴訟法第二百九十九條第一項前段，毒品危害防制條例第十條第
一項、第二項、第十八條第一項前段，刑法第十一條前段、第五十六條、第四十七條
、第五十一條第五款、第三十八條第一項第二款，判決如主文。
本案經檢察官黃士元到庭執行職務
中      華      民      國      九十    年      三      月     十五     日
                                    臺灣基隆地方法院刑事第三庭
                                            法  官  林  玉  珮
右正本證明與原本無異。
對於本件判決如有不服，應於收受送達後十日內，向本院提出上訴書狀，上訴於臺灣
高等法院，並按他造當事人之人數附具繕本。
                                            書記官  陳  俊  德
中      華      民      國      九十    年      三      月     十九     日
附錄論罪法條
毒品危害防制條例第十條第一項、第二項：
施用第一級毒品者，處六月以上五年以下有期徒刑。
施用第二級毒品者，處三年以下有期徒刑。


司法院資訊處製作；財團法人民間司法改革基金會備份。
